【裁判字號】    99,裁,2039
【裁判日期】    990909
【裁判案由】    土地複丈
【裁判全文】
最  高  行  政  法  院  裁  定
                                      99年度裁字第2039號
上  訴  人  甲○○
被 上訴 人  臺中市中山地政事務所
代  表  人  乙○○
上列當事人間土地複丈事件，上訴人對於中華民國98年2月24日
臺中高等行政法院97年度訴字第331號判決，提起上訴，本院裁
定如下：
    主  文
上訴駁回。
上訴審訴訟費用由上訴人負擔。
    理  由
一、按對於高等行政法院判決之上訴，非以其違背法令為理由，
    不得為之，行政訴訟法第242條定有明文。依同法第243條第
    1項規定，判決不適用法規或適用不當者，為違背法令；而
    判決有同條第2項所列各款情形之一者，為當然違背法令。
    是當事人對於高等行政法院判決上訴，如依行政訴訟法第24
    3條第1項規定，以高等行政法院判決有不適用法規或適用不
    當為理由時，其上訴狀或理由書應有具體之指摘，並揭示該
    法規之條項或其內容；若係成文法以外之法則，應揭示該法
    則之旨趣，倘為司法院解釋或本院之判例，則應揭示該判解
    之字號或其內容。如以行政訴訟法第243條第2項所列各款情
    形為理由時，其上訴狀或理由書，應揭示合於該條項各款之
    事實。上訴狀或理由書如未依此項方法表明者，即難認為已
    對高等行政法院判決之違背法令有具體之指摘，其上訴自難
    認為合法。
二、上訴人上訴主張略以：(一)土地複丈事件非為行政處分，而係
    申請人繳納土地複丈費，與地政機關提供土地複丈測量繪圖
    技術服務之行政契約，上訴人起訴非為撤銷之訴，而為給付
    之訴，依法提起訴願、訴訟救濟，請求發給複丈成果圖，於
    法核無不合。(二)又依地籍測量規則第216條明定土地複丈案
    件應於收件日起算第15日內辦理完竣，原判決認地政機關期
    日之排定，按民法第120條第2項並無違誤情事，於法有違。
    (三)原判決以為民國97年4月2日土丈字第451號土地複丈申請
    書結果通知欄記載複丈成果圖已領取，是97年2月21日土丈
    字第237號之成果圖而非土丈字第451號之成果圖，有違經驗
    法則及一般常識，按土丈字第451號土地複丈申請書結果通
    知，當然係土丈字第451號土地複丈的結果，已領取之複丈
    成果圖，自係指土丈字第451號之複丈成果圖，綜上，原判
    決確有法規適用不當及適用錯誤之違法等語。經核，原判決
    業已就地籍測量實施規則規定，土地複丈，乃地政機關基於
    職權提供土地測量技術上之服務，其依申請及規定之程序複
    丈完成後，發給申請人土地複丈成果圖或他項權利位置圖，
    核屬地政機關之行政事實行為，非行政處分，不屬訴願救濟
    之範圍(原審誤載為不屬訴訟救濟範圍)。上訴人申辦時效取
    得地上權登記，經被上訴人以97年2月21日土丈字第237號土
    地複丈申請書收件，並排定於97年3月10日複丈完竣，上訴
    人並於同年3月11日領回成果圖，經上訴人陳明收受無誤。
    嗣上訴人復以97年4月2日土丈字第451號土地複丈申請書，
    申請就系爭土地測量，惟於排定施測之97年4月17日當日上
    訴人未指界即行離去，嗣經二度改定複丈日上訴人亦均未到
    場，未盡其土地複丈申請人應為之協力義務，而未實施複丈
    ，嗣被上訴人以97年5月8日中測駁字第158號駁回上訴人之
    申請，上訴人請求發給該次申請土地複丈之複丈成果圖，即
    非有據。又按地籍測量實施規則第216條規定，被上訴人於9
    7年4月2日收件，排定同年月17日施測，依民法第120條第2
    項規定，該15日期間之末日即為同年月17日，況該15日辦竣
    期間，如其情形特殊經登記機關首長核定延長者，依其核定
    ，地籍測量實施規則第216條業已明定，上訴人主張該15日
    之末日為同年月16日，實為誤會等情，敘述甚詳。本件上訴
    人對於高等行政法院判決上訴，雖以該判決違背法令為由，
    惟核其上訴理由，無非係重述其於原審已提出而為原判決所
    不採之主張，而就原審取捨證據、認定事實之職權行使，指
    摘其為不當，並就原審已論斷者，泛言未論斷，或就原審所
    為論斷，泛言其論斷矛盾，而非具體說明其有何不適用法規
    或適用法規不當之情形，並揭示該法規之條項或其內容，及
    合於行政訴訟法第243條第2項所列各款之事實，難認對該判
    決之如何違背法令已有具體之指摘。依首開規定及說明，應
    認其上訴為不合法。
三、據上論結，本件上訴為不合法。依行政訴訟法第249條第1項
    前段、第104條、民事訴訟法第95條、第78條，裁定如主文
    。
中    華    民    國    99    年    9     月    9     日
                    最高行政法院第二庭
                        審判長法官  鍾  耀  光
                              法官  吳  慧  娟
                              法官  黃  淑  玲
                              法官  鄭  小  康
                              法官  林  樹  埔

以  上  正  本  證  明  與  原  本  無  異
中    華    民    國    99    年    9     月    9     日
                              書記官  黃  淑  櫻

司法院資訊處製作；財團法人民間司法改革基金會備份。
